【裁判字號】    92,易,1426
【裁判日期】    920707
【裁判案由】    賭博
【裁判全文】
臺灣高雄地方法院刑事判決                        九十二年度易字第一四二六號
    公  訴  人  臺灣高雄地方法院檢察署檢察官
    被      告  甲○○
    被      告  己○○
    被      告  乙○○
    被      告  丁○○
    被      告  丙○○
    被      告  壬○○
    被      告  戊○○
    被      告  癸○○
    被      告  辛○○
    被      告  庚○○
右列被告等因賭博案件，經檢察官提起公訴（九十二年度偵字第一０一八三號），本
院判決如左：
    主  文
丙○○共同連續意圖營利，聚眾賭博，處有期徒刑陸月，如易科罰金，以參佰元折算
壹日；傳真機拾伍台、計算機拾壹台、錄音機陸台、錄音帶拾柒捲、六合彩簽單貳佰
參拾捌張、帳單貳張及倍數表參張，均沒收。
己○○共同連續意圖營利，聚眾賭博，處有期徒刑伍月，如易科罰金，以參佰元折算
壹日；傳真機拾伍台、計算機拾壹台、錄音機陸台、錄音帶拾柒捲、六合彩簽單貳佰
參拾捌張、帳單貳張及倍數表參張，均沒收。
甲○○、乙○○、丁○○、壬○○、戊○○、癸○○、辛○○、庚○○共同連續意圖
營利，聚眾賭博，各處有期徒刑參月，如易科罰金，均以參佰元折算壹日。傳真機拾
伍台、計算機拾壹台、錄音機陸台、錄音帶拾柒捲、六合彩簽單貳佰參拾捌張、帳單
貳張及倍數表參張，均沒收。
    事  實
一、被告丙○○與姓名年籍不詳綽號「立委」之成年男子，共同基於意圖營利之聚眾
    賭博概括犯意聯絡，自民國九十二年二月起，由該名姓名年籍不詳綽號「立委」
    之成年男子擔任組頭，丙○○擔任「柱仔腳」，提供位高雄縣橋頭鄉○○○路一
    ○○號九樓之七之公眾得出入場所，設置「核對香港政府發行每星期二、四開獎
    之六合彩中獎號碼，如附表所示俗稱「二星」、「三星」、「四星」方式之賭局
    ，為該男子找尋簽賭之人，並以電話接受簽賭，丙○○即從中賺取每支新台幣（
    下同）０．一至０．二元不等之差價，並以每期一千元之代價僱用具犯意聯絡之
    己○○、丁○○、壬○○、辛○○、甲○○、癸○○、庚○○、戊○○、乙○○
    等人負責接聽、收受賭客簽選號碼之電話、傳真及製作簽賭單、帳單等賭博事宜
    ；又己○○自同年三月間起，則提供高雄縣橋頭鄉惠明巷八號之公眾得出入場所
    ，擔任丙○○之下線，設置與上開方式相同之賭局，為丙○○找尋簽賭之人，並
    接受簽賭。嗣於九十二年五月九日十九時十分許，為警分別在高雄縣橋頭鄉○○○路一○○號九樓之七、高雄縣橋頭鄉惠明巷八號查獲，並扣得丙○○所有供犯
    罪所用之傳真機十三台、計算機十台、錄音機四台、錄音帶十二捲、簽單二百二
    十張，及己○○所有供犯罪所用之傳真機二台、計算機一台、錄音機二台、錄音
    帶五捲、六合彩簽單十八張、帳單二張及倍數表三張。
二、案經高雄縣警察局岡山分局報請臺灣高雄地方法院檢察署檢察官偵查起訴。
    理  由
一、訊據被告丙○○、甲○○、己○○、乙○○、丁○○、壬○○、戊○○、癸○○
    、辛○○、庚○○對於右揭犯罪事實均坦承不諱；並有高雄縣警察局仁武分局搜
    索扣押筆錄二紙、傳真機十五台、計算機十一台、對牌錄音機六台、對牌錄音帶
    十七捲、六合彩簽單二百三十八張、帳單二張及倍數表三張扣案可稽，本件事證
    明確，被告丙○○等十人之犯行均堪認定。
二、查高雄縣橋頭鄉○○○路一○○號九樓之七、高雄縣橋頭鄉惠明巷八號雖係被告
    丙○○、己○○之住宅，惟既供不特定之多數人出入簽賭，自屬公眾得出入之場
    所。核被告甲○○、己○○、乙○○、丁○○、丙○○、壬○○、戊○○、癸○○、辛○○、庚○○意圖營利提供場所聚眾賭博，均係犯刑法第二百六十八條之
    供給賭場及聚眾賭博罪；又被告等就上述方式兼與其他簽賭者，同在公眾得出之
    場所賭博財物，係犯刑法第二百六十六條第一項前段之賭博罪；被告甲○○、己○○、乙○○、丁○○、丙○○、壬○○、戊○○、癸○○、辛○○、庚○○與
    姓名年籍不詳綽號「立委」之成年男子間，上開犯行，有犯意之連絡與行為之分
    擔，均為共同正犯；渠等前後多次供給賭博場所、聚眾賭博及普通賭博犯行，均
    係時間緊接、犯罪手法相同，所犯亦均係構成要件相同之罪名，顯係各基於一概
    括犯意，各應依連續犯之規定論以一罪，並加重其刑；上開所犯意圖營利供給賭
    博場所、聚眾賭博、常業賭博三罪，係基於一個賭博犯意之決定，達成其同一犯
    罪之各個舉動，應屬法律概念上之一行為，其等一行為觸犯上開三罪名，為想像
    競合犯，應依刑法第五十五條規定，從一重之意圖營利聚眾賭博罪處斷。爰審酌
    被告丙○○雖擔任「柱仔腳」，惟僱用工作人員高達九人，現場查扣物品繁多，
    顯見其經營規模非小，影響社會風氣至鉅，危害匪淺；又被告己○○雖先為被告
    丙○○所僱用，惟事後更成為被告丙○○之下線，其惡性較其他單純受僱之被告
    為重，而較被告丙○○之惡性為輕；至其他被告甲○○、乙○○、丁○○、壬○○（為被告丙○○之妻）、戊○○、癸○○、辛○○、庚○○均單純受僱，且被
    告犯後均坦承犯行態度良好等一切情狀，分處量處如主文所示之刑，並諭知易科
    罰金折算標準，以示懲戒。至於高雄縣橋頭鄉○○○路一○○號九樓之七所扣案
    之傳真機十三台、計算機十台、錄音機四台、錄音帶十二捲、簽單二百二十張，
    及於高雄縣橋頭鄉惠明巷八號傳真機二台、計算機一台、錄音機二台、錄音帶五
    捲、六合彩簽單十八張、帳單二張、倍數表三張，分別為被告丙○○、己○○所
    有，且均係供犯罪所用之物，業據被告丙○○、己○○於本院審理時供陳明確，
    應依刑法第三十八條第一項第二款規定，均沒收之。
三、據上論斷，應依刑事訴訟法第二百九十九條第一項前段，刑法第二十八條、五十
    六條、第二百六十六條第一項前段、第二百六十八條、第五十五條、第四十一條
    第一項、第三十八條第一項第二款，罰金罰鍰提高標準條例第一條前段、第二條
    ，判決如主文。
中      華      民      國      九十二      年      七      月    七    日
                                  臺灣高雄地方法院刑事第七庭
                                      法  官  曾吉雄
右正本證明與原本無異。
如不服本判決，應於判決送達後十日內，向本院提出上訴狀。
                                      書記官  唐美玲
中    華    民    國    九十二    年      七       月        九        日
附表：
┌──┬──┬────────────────┐
│編號│俗稱│  賭    博      方      式      │
├──┼──┼────────────────┤
│    │二  │核對香港政府發行每星期二、四開獎│
│    │    │六合彩六組號碼，每次猜押二組號碼│
│一  │    │（○一號－四十七號），每二組賭注│
│    │    │八十元，如二組均押中，可得五千三│
│    │    │百元賭金，如未押中，賭金歸組頭所│
│    │星  │有。                            │
├──┼──┼────────────────┤
│    │三  │核對香港政府發行每星期二、四開獎│
│    │    │六合彩六組號碼，每次猜押三組號碼│
│二  │    │（○一號－四十七號），每三組賭注│
│    │    │八十元，如三組均押中，可得五萬三│
│    │    │千元賭金，如未押中，賭金歸組頭所│
│    │星  │有。                            │
├──┼──┼────────────────┤
│    │四  │核對香港政府發行每星期二、四開獎│
│    │    │六合彩六組號碼，每次猜押四組號碼│
│三  │    │（○一號至四十七號），每四組賭注│
│    │    │八十元，如四組均押中，可得六十五│
│    │    │萬元賭金，如未押中，賭金歸組頭所│
│    │星  │有。                            │
└──┴──┴────────────────┘
附錄本判決論罪科刑之法條：
刑法第二百六十六條第一項
在公共場所或公眾得出入之場所賭博財物者，處一千元以下罰金，但以供人暫時娛樂
之物為賭博者，不在此限。
法第二百六十八條意圖營利，供給賭博場所或聚眾賭博者，處三年以下有期徒刑
，得併科三千元以下罰金。


司法院資訊處製作；財團法人民間司法改革基金會備份。
